【裁判字號】    92,裁,1438
【裁判日期】    921009
【裁判案由】    綜合所得稅
【裁判全文】
最  高  行  政  法  院  裁  定                  九十二年度裁字第一四三八號
    聲  請  人  丁○○
                戊○○
                丙○○
    兼 右一 人
    法定代理人  乙○○
    兼 右四 人
    訴訟代理人  甲○○
右聲請人因與相對人財政部臺灣省南區國稅局間綜合所得稅事件，對於中華民國九十
一年十一月二十八日本院九十一年度裁字第一三九四號裁定，聲請再審。本院裁定如
左：
    主  文
再審之聲請駁回。
再審訴訟費用由聲請人負擔。
    理  由
一、按本院為終級審法院，一經裁判即告確定。當事人對於本院裁定有所不服者，除
    合於法定再審原因得聲請再審者外，不容以其他之方法聲明不服。故當事人不服
    終審裁定而未以聲請再審之程序為之者，仍應認其為再審之聲請，而依聲請再審
    程序裁判。次按聲請再審，依行政訴訟法第二百八十三條準用同法第二百七十七
    條第一項第四款規定，必須表明再審理由及關於再審理由並遵守不變期間之證據
    。所謂表明再審理由，必須指明所再審之確定裁定有如何合於行政訴訟法第二百
    七十三條所定再審事由之具體情事，始為相當。倘僅泛言有何條款之再審事由，
    而無具體情事；或僅指明所聲請再審之裁定前各程序所為裁判，有如何再審事由
    ，而未一語指及其所聲請再審之裁定有合於再審之事由者，均難謂已表明再審事
    由，其再審之聲請，即屬不合法。
二、本件聲請人前因綜合所得稅事件，提起行政訴訟，為本院八十九年度判字第三六
    五號判決駁回後，曾先後多次提起再審之訴及聲請再審，分別經本院九十年度判
    字第一八六三號判決、九十一年度裁字第一三九四號裁定駁回各在案。茲聲請人
    復對最近一次即九十一年度裁字第一三九四號裁定（下稱原裁定）聲明不服，即
    係對之聲請再審，核其狀陳各節無非對本院八十九年度判字第三六五號判決及原
    裁定前之各再審裁判主張有如何再審之事由，然對其所再審之原裁定以聲請人於
    前訴訟程序提起再審之訴，未具體表明表明所再審之判決究竟有行政訴訟法第二
    百七十三條所定何項再審事由及證據，其再審之訴不合法而駁回，有如何合於具
    體法定再審事由，並未一語指及，揆諸首揭說明，本件再審之聲請即於法不合，
    應予駁回。又當事人對同一事件所為歷次裁判再審者，必須其對最近一次之裁判
    具有再審理由者，始得進而審究其前各次裁判有無再審理由。茲聲請人對原裁定
    之聲請既不合法，其對前歷次裁判之再審理由即無庸審究，併此明。
三、依行政訴訟法第二百八十三條、第二百七十八條第一項、第一百零四條、民事訴
    訟法第九十五條、第七十八條、第八十五條第一項前段，裁定如主文。
中    華    民    國    九十二      年      十        月      九        日
                    最 高 行 政 法 院  第 一 庭
                                審 判 長 法  官      黃  綠  星
                                         法  官      鄭  淑  貞
                                         法  官      蔡  進  田
                                         法  官      黃  璽  君
                                         法  官      廖  宏  明
右  正  本  證  明  與  原  本  無  異
                                         法院書記官  邱  彰  德
中    華    民    國    九十二      年      十        月      十三      日


司法院資訊處製作；財團法人民間司法改革基金會備份。
